# 旧车换新补贴算不算政府补助

提问人：huanlinone 时间：2012-02-11 17:15:38
旧车换新补贴计到营业外出，但不知道算不算政府补助？我对感觉政府补助通常应当指的那些小面积的政府给予的补助，像这样全国一致，应当不算吧。

回答人：chenyiwei
是普遍享有还是仅限于特定企业或个人享有，并不是区分是否属于政府补助的标准。根据准则规定，政府补助是指企业从政府无偿取得货币性资产或非货币性资产，但不包括政府作为企业所有者投入的资本。